【裁判字號】    98,簡附民,300
【裁判日期】    980825
【裁判案由】    詐欺
【裁判全文】
臺灣板橋地方法院刑事附帶民事訴訟判決
原      告  乙○○
被      告  甲○○
上列被告因本院98年度簡字第6179號詐欺案件，經原告提起附帶
民事訴訟請求損害賠償，本院判決如下：
    主  文
原告之訴及假執行之聲請均駁回。
    理  由
一、原告起訴主張：被告於98年2 月18日以電話向其訛稱己係銀
    行人員，因原告個人資料外洩，需將帳戶內存款轉存至被告
    設於中國信託商業銀行帳號000-0000000000000000號帳戶內
    ，致原告陷於錯誤，而先後共匯款15萬2,000 元至被告上開
    帳戶，故請求判令被告給付新臺幣（下同）15萬2,00 0元，
    及自起訴狀繕本送達翌日即至清償日止按年息百分之五計算
    之利息，並陳明願供擔保為假執行之宣告。被告則未為任何
    聲明或陳述，亦未提出任何書狀。
二、按因犯罪而受損害之人，以對於刑事被告及依民法負賠償責
    任之人請求回復其損害者為限，始得於刑事訴訟程序附帶提
    起民事訴訟；法院認為原告之訴不合法或無理由者，應以判
    決駁回之，刑事訴訟法第487 條第1 項、第502 條第1 項分
    別定有明文。
三、經查，本件被告所犯詐欺案件，其犯罪事實係：被告於98年
    2 月間，將其於同年2 月20日申請之行動電話號碼00000000
    00號SI M卡，於不詳時間，在臺北縣板橋市板橋國中附近某
    處，交付予姓名年籍不詳之成年男子即詐騙集團成員使用，
    嗣該詐欺集團之成員於收受上開行動電話SIM 卡於98年2 月
    某日，以行動電話號碼0000000000號撥打詹文賢（所涉幫助
    詐欺罪嫌部分，另由檢察官移送本院併案審理中）行動電話
    門號0000000000號聯絡後，相約在臺北縣永和市樂華夜市附
    近某處見面，詹文賢將其所有之中華郵政股份有限公司三峽
    橫溪郵局帳號00000000000000號帳戶之存摺、提款卡及密碼
    ，提供予姓名年籍不詳綽號「啤酒」、「阿倫」之成年人所
    屬犯罪團集團使用，該自稱「啤酒」之成年男子另留下行動
    電話號碼0000000000號作為聯繫之用。嗣該詐欺集團人員意
    圖為自己不法之所有，於98年2 月27日18時54分許，撥打電
    話予呂子暘，佯稱其於雅虎奇摩網路拍賣交易款項設定錯誤
    ，需依指示操作自動提款機取消分期扣款設定云云，致呂子
    暘陷於錯誤，並依指示匯入27,193元之款項至詹文賢之上開
    帳戶，有本院刑事判決乙份在卷足佐，故呂子暘始為本件刑
    事案件之被害人，而非原告，足堪認定。依上揭刑事訴訟法
    之規定，原告自不得提起本件刑事附帶民事訴訟，其訴顯難
    認合法，應予駁回，其假執行之聲請，亦失所依據，應併予
    駁回。
四、據上論結，應依刑事訴訟法第502 條第1 項，判決如主文。
中    華    民    國    98    年    8     月    25    日
                    刑事第二十二庭審判長法  官  古秋菊
                                        法  官  徐蘭萍
                                        法  官  陳昭筠
以上正本證明與原本無異
對於本判決如有不服，應於送達後十日內，向本院提出上訴狀，
但非對刑事訴訟之判決有上訴時，不得上訴。
                                        書記官  鍾惠萍
中    華    民    國    98    年    8     月    25    日


司法院資訊處製作；財團法人民間司法改革基金會備份。
